【裁判字號】    98,非抗,27
【裁判日期】    980428
【裁判案由】    票款執行
【裁判全文】
臺灣高等法院民事裁定                  98年度非抗字第27號
再抗告人    泰瑞開發建設股份有限公司
兼法定代理  乙○○
人
再抗告人    丙○○
            甲○○
共同代理人  林秋萍律師
上列再抗告人與相對人國泰世華商業銀行股份有限公司間票款執
行事件，對於中華民國98年3月6日臺灣臺北地方法院97年度審抗
字第205號駁回再抗告之裁定，提起抗告，本院裁定如下：
    主      文
抗告駁回。
抗告費用由再抗告人連帶負擔。
    理      由
一、本件相對人持抗告人簽發之本票2 紙聲請准為強制執行，經
    原法院准為強制執行，抗告人不服提起抗告，原法院於97年
    12月19日以抗告無理由裁定駁回抗告，抗告人不服而提起再
    抗告，復經原法院合議庭於98年3月6日以再抗告不合法而裁
    定駁回再抗告後，再抗告人不服，復向本院提起抗告。
二、按對於非訟事件抗告法院之裁定再為抗告，僅得以其適用法
    規顯有錯誤為理由，並經原法院之許可者為限；前項許可，
    以原裁定所涉及之法律見解具有原則上重要性者為限；民事
    訴訟法第436條之3第3項、第4項及第436條之6之規定，於第
    3項之抗告準用之，非訟事件法第45條第3項、第4項、第5項
    分別定有明文。所謂適用法規顯有錯誤，係指裁判違背法規
    或現存判例解釋者而言（最高法院71年台再字第210 號、57
    年台上字第1091號判例意旨參照）；亦即抗告法院所為之裁
    定，就其取捨證據所確定之事實適用法規所持法律上判斷顯
    有錯誤而言。又所謂適用法規顯有錯誤並不包括認定事實錯
    誤、取捨證據不當及判決不備理由之情形在內（最高法院96
    年度台聲字第387號、93年度台簡抗字第19 號裁判意旨參照
    ）。抗告法院認定事實不當，或就當事人提出之證據漏未調
    查斟酌，僅生認定事實是否錯誤或調查證據是否妥適之問題
    ，屬事實審法院職權認定之範疇，均與適用法規顯有錯誤有
    間。而所謂原則上之重要性，係指該再抗告事件涉及之法律
    問題意義重大，而有加以闡釋之必要而言。
三、本件再抗告人泰瑞開發建設股份有限公司、乙○○、丙○○
    再抗告意旨略以：原裁定並未說明系爭本票到期日為97 年4
    月30日，為何自97年6月2日起算及依年息6.02% 計算利息，
    顯有理由不備之處云云。惟查原裁定縱有不備理由之情形，
    依上所述，亦非屬適用法規顯有錯誤。至再抗告人甲○○另
    以：伊在系爭本票簽名，係基於連帶保證人身份於本票空處
    簽名，且未記載發票人之旨，其並非系爭本票之發票人，原
    裁定未依「客觀解釋原則」、「票據全體記載之形式及旨趣
    」為解釋，顯有錯誤云云。查再抗告人甲○○所陳上開理由
    ，係屬對原第二審法院本其取捨證據之職權行使所論斷，純
    係事實認定問題，與適用法規顯有錯誤無關，亦無所涉及之
    法律見解具有原則上重要性之情事。原法院因認其再抗告「
    不應許可」，逕以裁定予以駁回，經核於法並無違誤。抗告
    論旨，指摘原裁定不當，聲明廢棄，非有理由。
四、據上論結，本件抗告為無理由，爰裁定如主文。
中    華    民    國    98    年    4     月    28    日
                    民事第十七庭
                          審判長法  官  藍文祥
                                法  官  張競文
                                法  官  陳麗芬
正本係照原本作成。
不得再抗告。
中    華    民    國    98    年    4     月    28    日
                                書記官  張永中


司法院資訊處製作；財團法人民間司法改革基金會備份。
